【裁判字號】    90,基小,6
【裁判日期】    900316
【裁判案由】    給付信用卡消費款
【裁判全文】
臺灣基隆地方法院基隆簡易庭小額民事判決    九十年度基小字第六號
    原      告  上海商業儲蓄銀行股份有限公司
    法定代理人  丙○○
    訴訟代理人  戊○○
                乙○○
                甲○○
    被      告  丁○○
                              .
右當事人間請求給付信用卡消費款事件，本院判決如左：
    主  文
被告應給付原告新台幣貳萬陸仟元，及自民國八十九年十月三十日起至清償日止，按
年息百分之五計算之利息。
原告其餘之訴駁回。
訴訟費用新台幣陸佰壹拾壹元由被告負擔，餘由原告負擔。
本判決第一項得假執行。
原告其餘假執行之聲請駁回。
    理由要領
一、本件原告原請求被告給付新台幣（下同）四萬四千五百元，於支付命令送達後，
    減縮為請求二萬六千元，依民事訴訟法第二百五十六條第二款規定，應予准許，
    合先敘明。
二、原告起訴主張被告獨資經營愛華冷飲店，與原告訂立信用卡特約商店合約書，約
    定愛華冷飲店以接受信用卡持卡人簽帳方式銷售商品或提供服務，由原告負責處
    理因信用卡簽帳所發生帳款之收付事宜，依合約書第七條、第八條之約定，如被
    告無法提供簽帳單副本或其他相關交易紀錄文件，原告不負付款之責，已付款者
    ，被告應負返還之責，被告就持卡人於民國八十九年五月二十五日簽帳消費之新
    台幣（下同）一萬一千元，及於同年九月八日簽帳消費之一萬五千元無法提供交
    易簽帳單副本，經原告於八十九年九月二十五日以存證信函催告被告給付，於翌
    日送達，被告迄未清償之事實，業據原告提出信用卡特約商店合約書、存證信函
    、信用卡特約商店基本資料表、台灣省基隆市政府營利事業登記證各一件及聯合
    信用卡中心收件單位調整明細表二件、申請書、約定條款各一件為證（以上均為
    影本），被告對其係愛華冷飲店負責人，且與原告簽訂信用卡特約商店合約書之
    事實並不爭執，原告之主張堪信為真實。
三、被告雖以其不知簽約內容為何，且商店之實際經營人為邱志能，應由邱志能負責
    等語置辯，然被告既為愛華冷飲店之登記負責人，且為系爭信用卡特約商店契約
    之當事人，依約自應負清償責任，所為上開辯解，不足採信。
四、又按遲延之債務，以支付金錢為標的者，債權人得請求依法定利率計算之遲延利
    息；對於利息，無須支付遲延利息；應付利息之債務，其利率未經約定，亦無法
    律可據者，週年利率為百分之五；給付有確定期限者，債務人自期限屆滿時起，
    負遲延責任；給付無確定期限者，債務人於債權人得請求給付時，經其催告而未
    為給付，自受催告時起，負遲延責任，其經債權人起訴，或依督促程序送達支付
    命令者，與催告有同一之效力，民法第二百三十三條第一項前段、第二項、第二
    百零三條、第二百二十九條第一項、第二項分別定有明文。原告於八十九年九月
    二十五日雖以存證信函為催告，然該存證信函係向訴外人邱志能為之，其催告自
    不對被告發生效力，故被告應自支付命令送達之日即八十九年十月三十日起負遲
    延責任。
五、從而，原告依兩造間之信用卡特約商店合約請求被告給付二萬六千元，及自八十
    九年十月三十日起至清償日止，按年息百分之五計算之利息，為有理由，應予准
    許，逾上開部分之請求，非有理由，應予駁回。
六、本件係依小額訴訟程序判決，被告受敗訴判決部分，依民事訴訟法第四百三十六
    條之二十，應依職權宣告假執行；又原告其餘假執行之聲請，因該部分訴之駁回
    而失所依據，應予駁回。
七、本件訴訟費用額，依後附計算書確定如主文所示金額。
中      華      民      國      九十      年     三     月     十六     日
~B臺灣基隆地方法院基隆簡易庭
~B        法      官  陳湘琳
右正本證明與原本無異。
對於本件判決如有不服，應於收受送達後二十日內向本院提出上訴書狀，上訴於本院
合議庭，並按他造當事人之人數附俱繕本。
當事人之上訴，非以判決違背法令為理由不得為之，上訴狀應記載上訴理由，表明下
列各款事項：
（一）原判決所違背之法令及其具體內容。
（二）依訴訟資料可認為原判決有違背法令之具體事實。
中      華      民      國      九十      年     三     月    二十一    日
~B        法院書記官  王靜敏
      計    算    書
┌───────┬────────┬───────────────────┐
│項      目    │金  額（新台幣）│    備    註                          │
├───────┼────────┼───────────────────┤
│第一審裁判費  │貳佰陸拾壹元    │原告原請求被告給付肆萬肆仟伍佰元，並繳│
│              │                │納裁判費肆佰肆拾柒元，嗣減縮為請求貳萬│
│              │                │陸仟元，被告僅就敗訴部分負擔裁判費    │
├───────┼────────┼───────────────────┤
│第一審送達郵費│佰伍拾元      │                                      │
├───────┼────────┼───────────────────┤
│合        計  │陸佰壹拾壹元    │                                      │
└───────┴────────┴───────────────────┘


司法院資訊處製作；財團法人民間司法改革基金會備份。
